---
title: "Dia2"
author: "Gabriel Peytral Borja"
date: "18/1/2022"
output: html_document
---

```{r setup, include=FALSE}
knitr::opts_chunk$set(echo = TRUE)
```


```{r}
rm(list = ls())
##Intersemestral día 2
```

**Repaso día 1**
```{r}
coches<-read.csv("mtcars.csv")

rownames(coches)<- coches$X
coches <- coches [,-1]
names(coches)[c(1,4,6,9)]<- c("Millas por galón","Caballos de fuerza", "Peso", "Transmisión")
hist(coches$`Millas por galón`)
coches$Transmisión<-as.factor(coches$Transmisión)
plot(x=coches$Peso, y=coches$`Caballos de fuerza`, col=coches$Transmisión)

```
**Gráfica de caja y bigote**
```{r}
# Gráfica de variable numérica en función de variable nominal (factor)
boxplot(coches$`Millas por galón`~coches$Transmisión, horizontal = TRUE, notch=T, col = ("green"))
```

**Pueba T**
Relación señal ruido. Si las medias coinciden aumentan la señal, si por otro lado aumenta la varianza se dispersan y aumenta el ruido.
Prueba T grande = Relación superior de señal

```{r}
t.test(coches$`Millas por galón`~coches$Transmisión) # Sintaxis 1
#value bajo = (menos de 5%) descartamos que coincidan las medias y concluimos 
#que son diferentes

```

```{r}
#Ejercicio 2
boxplot(coches$`Caballos de fuerza`~coches$vs, horizontal = TRUE, col = ("green"))
t.test(coches$`Caballos de fuerza`~coches$vs)
```

**Ejercicio 3**
```{r}
cars<- read.csv2("cars.csv")
# Revisando distribuciones de las variables 
# Velocidad
dotchart(cars$speed)
hist(cars$speed)

# Distancia de frenado 
dotchart(cars$dist)
hist(cars$dist)

# Estimar curva de densidad (suavizar el histograma)
plot(cars$speed)
plot(cars$dist)


```
Descargar e instalar librerías
```{r}
#nstall.packages("MASS")
library(MASS)
fitdistr(cars$speed, "")
fitdistr(cars$dist, "normal")
# Ver como se ajustan distribuciones


```
```{r}
#nstall.packages("visualize")
library(visualize)
mediaspeed<- mean(cars$speed)
sdspeed <- sd(cars$speed)
visualize.norm(mu= mediaspeed, sd = sdspeed, stat = 25, section = "upper")

media_dist<- mean(cars$dist)
sd_dist <- sd(cars$dist)
visualize.norm(mu= media_dist, sd = sd_dist)


```

**estandarizar datos**
```{r}

cars$dist.est <-cars$dist-(mean(cars$dist))/ sd(cars$dist)
hist(cars$dist.est)
plot(cars$dist.est)
```
**Ejercicio 8**
```{r}
lluvia<- read.csv("lluvia.csv")
hist(lluvia$mm.lluvia)
fitdistr(lluvia$mm.lluvia, "exponential")
visualize.exp(theta = 0.900, stat = 2 )
```
**Covarianza t correlaciones**

```{r}
#Correlación no implica causalidad 
cov(cars$dist, cars$speed)
cor(cars$dist, cars$speed)

cor(coches[,c(1,4,6)])
plot(x=coches$Peso, y = coches$`Millas por galón`)
# Correlación negativa = relación inversa 
```

```{r}
ad<- read.csv("advertising.csv")
str(ad)
# Ventas en miles de dolares y el gasto en medios de comunicación 
cor(ad[,c(1:4)])
# La variable que más se relaciona con las ventas es la TV
plot(x=ad$TV, y=ad$Sales)
```
**Regresión lineal**
Estudio de relación enrte dos variables asociadas de manera no determinista 
variable explicativa = TV
Variable de respuesta = Ventas

Y = b0 +b1x1 +e
```{r}
lm1<-lm(ad$Sales~ad$TV)
lm1
summary(lm1)
```
y = 6.97 +0.055(tv)+ error
```{r}
plot(x=ad$TV, y=ad$Sales, col="red", pch=25)
abline(a=6.97, b=0.055, lty=3)
text(x=5, y=25, "r^2=0.81", cex= 0.8)

( 0.90120791)^2

```
**Ejercicio 12**
```{r}
iris<- read.csv("iris.csv")
iris$Species<-as.factor(iris$Species)
plot(iris$Petal.Length~iris$Petal.Width, col=iris$Species)
iris$Species<-as.factor(iris$Species)


setosa <- iris[1:50,]
versicolor <-iris[51:100,]
virginica <- iris[101:150,]

lm(setosa$Petal.Length~setosa$Petal.Width)
lm(versicolor$Petal.Length~versicolor$Petal.Width)
lm(virginica$Petal.Length~virginica$Petal.Width)

##################################################
plot(iris$Petal.Length~iris$Petal.Width, col=iris$Species)
abline(a=1.32, b=0.54, lty = 23)
abline(a=1.78, b=1.86, lty = 24, col="red")
abline(a=4.24, b=0.64, lty = 25, col = "green")

```



